最　高　行　政　法　院　裁　定
                                     100年度裁字第2319號
上  訴  人　吳林多美
訴訟代理人　王萬新
被 上訴 人　財政部臺灣省北區國稅局
代　表　人　吳自心
　　　　　　　　　　　　　送達代收人　邱雅惠
上列當事人間綜合所得稅事件，上訴人對於中華民國100年6月2
日臺北高等行政法院100年度訴字第448號判決，提起上訴，本院
裁定如下：
　　主  文
上訴駁回。
上訴審訴訟費用由上訴人負擔。
　　理  由
一、按對於高等行政法院判決之上訴，非以其違背法令為理由，
    不得為之，行政訴訟法第242條定有明文。依同法第243條第
    1項規定，判決不適用法規或適用不當者，為違背法令；而
    判決有同條第2項所列各款情形之一者，為當然違背法令。
    是當事人對於高等行政法院判決上訴，如依行政訴訟法第24
    3條第1項規定，以高等行政法院判決有不適用法規或適用不
    當為理由時，其上訴狀或理由書應有具體之指摘，並揭示該
    法規之條項或其內容；若係成文法以外之法則，應揭示該法
    則之旨趣；倘為司法院解釋或本院之判例，則應揭示該判解
    之字號或其內容。如以行政訴訟法第243條第2項所列各款情
    形為理由時，其上訴狀或理由書，應揭示合於該條項各款之
    事實。上訴狀或理由書如未依此項方法表明，或其所表明者
    與上開法條規定不合時，即難認為已對高等行政法院判決之
    違背法令有具體之指摘，其上訴自難認為合法。
二、上訴人民國94年度綜合所得稅結算申報，被上訴人以上訴人
    漏報轉讓未經發行之富山木材股份有限公司（下稱富山公司
    ）股份300,000股，每股新臺幣（下同）25元，財產交易所
    得計4,500,000元，乃核定上訴人補徵應納稅額1,244,948元
    ，並處罰鍰622,474元。上訴人就核定財產交易所得及罰鍰
    處分不服，申請復查，未獲變更，提起訴願，遭決定駁回，
    提起行政訴訟，經原審判決駁回。
三、上訴人對於高等行政法院判決上訴，主張：（一）探求上訴
    人與訴外人天祥製材股份有限公司（下稱天祥公司）簽訂股
    權轉讓合約書之真意可知，上訴人與天祥公司意思表示合致
    之標的為「已印製股票完成，並經銀行信託部完成簽證之富
    山公司股票」，則上訴人與天祥公司之股權轉讓合約書始至
    94年12月14日上訴人原所持有之富山公司股票由誠泰銀行簽
    證完畢，並交付於天祥公司時始成立生效，因此其性質應為
    證券交易所得，無須課徵所得稅。縱認系爭契約成立時點係
    契約上所載之94年11月10日，惟系爭契約係以「印製股票及
    簽證完成」為停止條件之附條件買賣契約，於停止條件成就
    時契約始生效力，該契約之交易客體實為條件成就後符合公
    司法第162條簽證完成之股票，系爭契約之標的實為證券交
    易無誤。原判決未就其所認定上訴人轉讓富山公司股票予天
    祥公司所得之對價為財產交易所得之理由詳加說明，顯有判
    決不備理由之情事。（二）原判決引用財政部84年6月29日
    台財稅第841632176號函釋，增加證券交易法第6條所無之要
    件，違反法律優位原則。（三）上訴人認系爭交易之對價並
    非財產所得，因而未如期申報，並不具故意或過失，實不應
    處罰。原判決未就本案事實加以調查，亦未盡其闡明義務，
    未予當事人陳述及辯論機會，未調查上訴人之故意過失，率
    認上訴人縱無故意，亦有過失，原判決當然違背法令等語，
    為其理由。惟原判決認，（一）上訴人為富山公司股東，富
    山公司至94年12月14日始依公司法第162條規定完成股票簽
    證，則上訴人與天祥公司於94年11月10日簽訂合約轉讓股權
    ，自不可能以簽證發行股票為買賣標的，是系爭股權轉讓核
    非證券交易，而係轉讓其出資額，應屬證券以外之財產交易
    ，則系爭股權轉讓之移轉於買受人天祥公司支付價款時生效
    。天祥公司於94年12月7日給付買賣價金，則系爭合約買賣
    之富山公司股權應於94年12月7日發生轉讓效力，系爭股權
    轉讓合約係轉讓未經簽證發行股票，核非屬證券交易，從而
    被上訴人核定財產交易所得4,500,000元〔300,000×（25－
    10）〕，並無不合。（二）系爭股權轉讓合約簽訂（94年11
    月10日）時，富山公司尚未發行股票，合約書載明係由上訴
    人讓與富山公司30萬股予天祥公司，買賣價金750萬元，足
    見當事人就標的物及其價金相互同意，復已約定買賣條件，
    是買賣契約已經成立；綜觀轉讓合約全文，並未約定系爭買
    賣標的係依公司法第162條規定簽證之股票，亦無以股票完
    成簽證作為買賣成立之條件之約定；合約書第4條約定的由
    來應是簽約當時富山公司尚未發行實體股票，故以股權為買
    賣標的。系爭轉讓合約第4條之約定核屬有關上訴人履行交
    付股權之日期及方法，依其字義無從解釋為係約定系爭轉讓
    股權（買賣）合約於股票簽證後始成立。（三）天祥公司就
    此750萬元究以股款或暫付股款支出，繫之於天祥公司，並
    非不可於事後調整科目，故記帳方式應不影響系爭股權轉讓
    合約並非以簽證股票為買賣標的之認定，況上訴人僅出單一
    轉帳傳票，未提出其他相關帳載，尚難遽為有利認定。富山
    公司股票係於94年11月10日股權轉讓合約簽訂後，始於94年
    11月18日發行，發行當時天祥公司尚未付款，且尚未辦理股
    權轉讓登記，因此股票發行時仍列上訴人為股東，則上訴人
    以系爭合約簽訂後，富山公司發行簽證股票，遂主張系爭轉
    讓合約之買賣標的為簽證發行之股票，自非可取。（四）系
    爭股權買受人天祥公司於94年12月14日自行申報94年度證券
    交易一般代徵稅額，並於同日向國庫繳納代徵證券交易稅及
    滯納金，惟系爭股權轉讓非屬證券交易範圍，本毋庸依前揭
    證券交易有關規定申報一般代徵稅額繳款，系爭轉讓合約之
    買賣標的不因天祥公司自行申報而受影響，天祥公司申報日
    期、股數是否正確無誤．亦不影響本件認定。（五）上訴人
    94年度綜合所得未依所得稅法第71條規定辦理，漏報財產交
    易所得，縱無故意，亦有過失，已構成客觀之違章事實，被
    上訴人依所得稅法第110條第1項規定，按所漏稅額處0.5倍
    罰鍰，合於行為時所得稅法第71條第1項前段及同法第110條
    第1項規定，並無違誤等語，因之駁回上訴人之訴，業已於
    理由中詳予論斷。上訴意旨，雖以該判決違背法令為由，惟
    核其上訴理由書所載內容，無非復執業經原審論斷不採之陳
    詞，再予爭執，或就原審取捨證據、認定事實之職權行使，
    指摘其為不當，或係以其一己對法規之主觀見解，任意指摘
    原判決所為論斷有不適用法規或適用不當之情，並就原審已
    論斷者，泛言未論斷，或就原審所為論斷，泛言其論斷不合
    法，而非具體表明合於不適用法規、適用法規不當、或行政
    訴訟法第243條第2項所列各款之情形，難認對該判決之如何
    違背法令已有具體之指摘，應認其上訴為不合法。另按「調
    查證據之結果，應告知當事人為辯論。」、「關於言詞辯論
    所定程式之遵守，專以筆錄證之。」為行政訴訟法第141條
    第1項及同法第132條準用民事訴訟法第219條所規定。是法
    院經調查之證據是否經當事人為辯論，應以筆錄為唯一證據
    ，不得以他種證據證之。本件原審審判長於100年5月19日言
    詞辯論期日提示本件全部卷證予兩造，命為辯論，此有言詞
    辯論筆錄之記載可稽（原審卷第74頁），上訴意旨謂原審未
    予上訴人為適當完全之陳述及辯論機會，顯為誤解；至上訴
    人主張援引之本院99年度判字第1039號判決，案情有異，本
    件無適用餘地，均附此敘明。
四、據上論結，本件上訴為不合法，依行政訴訟法第249條第1項
    前段、第104條、民事訴訟法第95條、第78條，裁定如主文
    。
中　　華　　民　　國　　100　 年　　9　　 月　　22　　日
                    最高行政法院第一庭
                        審判長法官　鍾　耀　光
                              法官　黃　淑　玲
                              法官　鄭　小　康
                              法官　林　樹　埔
                              法官　陳　秀　

以  上  正  本  證  明  與  原  本  無  異
中　　華　　民　　國　　100　 年　　9　　 月　　22　　日
　　　　　　　　　　　　　　　書記官　王　史　民